# 请教处置子公司合并报表问题

提问人：复制忍者卡卡西 时间：2015-12-24 14:58:19
个人理解， 15 年处置时需要将子公司1-7月的利润表和现金流量表纳入合并范围， 15 年年末只需编制单体报表即可；但需要在附注中披露 15 年处置子公司的各项资料及数据，即满足披露的要求。还请各位网友及版主指正。

回答人：chenyiwei
基本赞同，也就是期末资产负债表只有个别报表，但其他合并报表的本期数还是需要编制的。